# 请教版主：董事会席位觉得控制权

提问人：xy007007 时间：2017-06-10 08:31:17
假设上市公司原董事会由 9 名董事组成，董事会作出一般决议，必须经全体董事的过半数通过，即可判断本公司之最大股东集团如果在董事会有 5 个席位，即可认定集团控制了上市公司，可以合并上市公司会计报表。本次拟改选上市公司董事会，第二大股东拟提名三名董事加入董事会，公司之最大股东集团原直接提名董事会人员减为三名，但考虑到三名独立董事是本公司之最大股东集团原控制董事会时由董事会提名的，可否认为上市公司之最大股东集团仍旧控制上市公司董事会？

回答人：chenyiwei
根据你所说的信息，难以判断原大股东是否继续控制董事会。 大股东享有独立董事提名权，但理论上独立董事应当是代表全体股东利益，特别是代表中小股东利益，不能认为独立董事由谁提名就代表谁的利益。

提问人：呼叫帮助 时间：2017-10-14 21:08:46
陈版，独立董事主要的职责是什么？它是否就是代表中小股东利益？

回答人：chenyiwei
理论上是代表全体股东利益，但更偏向于保护中小股东利益。